【裁判字號】    99,訴,2772
【裁判日期】    990930
【裁判案由】    毒品危害防制條例
【裁判全文】
臺灣板橋地方法院刑事判決              99年度訴字第2772號
公  訴  人  臺灣板橋地方法院檢察署檢察官
被      告  甲○○
上列被告因違反毒品危害防制條例案件，經檢察官提起公訴（99
年度毒偵字第6607號），因被告於本院準備程序中就被訴事實為
有罪之陳述，本院告知被告簡式審判程序之旨，並聽取當事人之
意見後，合議庭裁定改由受命法官獨任依簡式審判程序進行，判
決如下：
    主  文
甲○○施用第一級毒品，累犯，處有期徒刑玖月；扣案之第一級
毒品海洛因壹包（驗餘毛重零點參肆玖伍公克）沒收銷燬，包裹
上開海洛因之外包裝袋壹個、注射針筒參支均沒收。又施用第二
級毒品，累犯，處有期徒刑伍月。應執行有期徒刑壹年；扣案之
第一級毒品海洛因壹包（驗餘毛重零點參肆玖伍公克）沒收銷燬
，包裹上開海洛因之外包裝袋壹個、注射針筒參支均沒收。
    事  實
一、甲○○前因施用毒品案件，經本院以96年度毒聲字第2688號
    裁定送觀察、勒戒後，因認有繼續施用毒品之傾向，經本院
    以97年度毒聲字第483 號裁定令入戒治處所施以強制戒治，
    於民國97年11月24日停止戒治釋放出所，並由另案接續執行
    有期徒刑，該施用毒品行為則經臺灣板橋地方法院檢察署檢
    察官以97年度戒毒偵字第743 號為不起訴處分確定；又於97
    年間先後因竊盜案件，分別經本院以97年度簡字第3568號、
    97年度易字第1295號判決判處有期徒刑4 月、6 月確定，上
    開2 罪經本院以98年聲字第144 號裁定定其應執行刑為有期
    徒刑8 月確定，嗣於98年7 月23日縮刑期滿執行完畢。詎仍
    不知悔改，明知海洛因及甲基安非他命係毒品危害防制條例
    第2 條第2 項第1 款、第2 款所明定之第一、二級毒品，不
    得持有及施用，竟於上開強制戒治執行完畢釋放後5 年內，
    基於施用第二級毒品甲基安非他命之犯意，於99年6 月9 日
    上午8 時許，在臺北縣樹林市○○路322 巷3 號住處，以將
    甲基安非他命置於玻璃吸食器內燒烤吸取其煙霧之方式，施
    用甲基安非他命1 次；另基於施用第一級毒品海洛因之犯意
    ，於99年6 月10日凌晨1 時許，在上開住處，以將海洛因摻
    水稀釋放入注射針筒後施打之方式，施用海洛因1 次。嗣於
    99年6 月10日凌晨4 時30分許，在桃園縣龜山鄉○○路26巷
    22之22號前，因毒品案件通緝，為警緝獲，並扣得海洛因1
    包（驗餘毛重0.3495公克）、注射針筒3 支，經其同意採集
    尿液送驗，檢驗結果呈嗎啡及甲基安非他命陽性反應，始知
    上情。
二、案經桃園縣政府警察局移送臺灣桃園地方法院檢察署檢察官
    呈請臺灣高等法院檢察署檢察長核令移轉臺灣板橋地方法院
    檢察署檢察官偵查起訴。
    理  由
一、按本件被告甲○○所犯係死刑、無期徒刑、最輕本刑為3 年
    以上有期徒刑以外之罪，其於準備程序就前揭被訴事實為有
    罪之陳述，經受命法官告知簡式審判程序之旨，並聽取其與
    公訴人之意見後，本院認無不得或不宜改依簡式審判程序進
    行之處，爰依刑事訴訟法第273 條之1 第1 項、第284 條之
    1 ，裁定本件由受命法官獨任進行簡式審判程序，合先敘明
    。
二、上揭事實，業據被告於本院審理中坦承不諱，且其於99年6
    月10日所採驗之尿液，經送往臺灣檢驗科技股份有限公司以
    GC/MS 方法（氣相層析/ 質譜儀法）檢驗，結果均確呈第一
    級毒品海洛因代謝後嗎啡及第二級毒品甲基安非他命之陽性
    反應，此有該公司99年7 月6 日報告編號UL/2010/60562 號
    濫用藥物檢驗報告、桃園縣政府警察局被採尿人尿液暨毒品
    真實姓名與編號對照表各1 紙、照片8 張在卷可稽（見99年
    度毒偵字第3076號卷第34、37至40、86頁），並有注射針筒
    3 支扣案可資佐證，另扣案之白色粉末1 包（驗餘毛重0.34
    95公克），經送往臺灣檢驗科技股份有限公司鑑定，檢出第
    一級毒品海洛因陽性反應，有該公司99年7 月5 日報告編號
    UL/2010/60510 號濫用藥物檢驗報告1 紙在卷可憑（見99年
    度毒偵字第3076號卷第87頁），足認被告自白與事實相符，
    洵堪採為論罪科刑之依據。又被告前因施用毒品案件，經本
    院以96年度毒聲字第2688號裁定送觀察、勒戒後，因認有繼
    續施用毒品之傾向，經本院以97年度毒聲字第483 號裁定令
    入戒治處所施以強制戒治，於97年11月24日停止戒治釋放出
    所，並由另案接續執行有期徒刑，該施用毒品行為則經臺灣
    板橋地方法院檢察署檢察官以97年度戒毒偵字第743 號為不
    起訴處分確定等情，有臺灣高等法院被告前案紀錄表1 份附
    卷可稽，足徵被告於強制戒治執行完畢釋放後，5 年內再為
    本件施用毒品犯行，自應依法論罪科刑。是以本件事證明確
    ，被告犯行堪以認定。
三、查海洛因及甲基安非他命分屬毒品危害防制條例第2 條第2
    項第1 款所規定之第一級毒品及同條項第2 款所規定之第二
    級毒品，核被告所為，係犯毒品危害防制條例第10條第1 項
    施用第一級毒品罪及同條第2 項施用第二級毒品罪。被告持
    有第一、二級毒品，復分別進而施用，其持有毒品之低度行
    為，應分別為施用第一、二級毒品之高度行為所吸收，均不
    另論罪。被告所犯上開2 罪，犯意各別，行為互殊，應予分
    論併罰。又被告有事實欄所列前揭犯罪前科紀錄，有臺灣高
    等法院被告前案紀錄表可稽，其受有期徒刑之執行完畢，5
    年以內故意再犯本件有期徒刑以上之罪，均應依刑法第47條
    第1 項之規定，論以累犯，並加重其刑。爰審酌被告前已因
    施用毒品案件經觀察、勒戒及強制戒治，業如上述，本應徹
    底戒除毒癮，不料其竟仍繼續施用毒品，顯見其並無戒除毒
    害之決心，本不宜寬貸，惟念其施用毒品乃自戕一己之身體
    健康，對於他人生命、身體、財產等法益，尚無重大明顯之
    實害，及其犯後坦承犯行之態度等一切情狀，分別量處如主
    文所示之刑，並定其應執行之刑，以資懲儆。
四、扣案之白色粉末1 包（驗餘毛重0.3495公克），經鑑定結果
    確呈第一級毒品海洛因陽性反應，業如上述，應依毒品危害
    防制條例第18條第1 項前段規定沒收銷燬之，至鑑驗用罄部
    分，因已滅失，不再為沒收銷燬之諭知，併此敘明；另包裹
    上開海洛因之包裝袋1 個，係用於防止海洛因裸露、潮濕，
    便於攜帶施用，與扣案之注射針筒3 支，均屬被告所有供其
    施用第一級毒品所用之物，業據被告供承在卷，爰依刑法第
    38 條 第1 項第2 款規定併予宣告沒收。
據上論斷，應依刑事訴訟法第273 條之1 第1 項、第299 條第1
項前段，毒品危害防制條例第10條第1 項、第2 項、第18條第1
項前段，刑法第11條、第47條第1 項、第51條第5 款、第38條第
1 項第2 款，判決如主文。
本案經檢察官張慶林到庭執行職務。
中    華    民    國    99    年    9     月    30    日
                  刑事第十一庭  法  官  錢衍蓁
上列正本證明與原本無異。
如不服本判決，應於判決送達後10日內敘明上訴理由，向本院提
出上訴狀 (應附繕本) ，上訴於臺灣高等法院。其未敘述上訴理
由者，應於上訴期間屆滿後20日內向本院補提理由書「切勿逕送
上級法院」。
                                書記官 劉靜慧
中    華    民    國    99    年    9     月    30    日
附錄本案論罪科刑法條全文：
毒品危害防制條例第10條
施用第一級毒品者，處6 月以上5 年以下有期徒刑。
施用第二級毒品者，處3 年以下有期徒刑。

司法院資訊處製作；財團法人民間司法改革基金會備份。
